【裁判字號】    99,上易,377
【裁判日期】    990802
【裁判案由】    贓物
【裁判全文】
臺灣高等法院臺中分院刑事判決         99年度上易字第377號
上  訴  人
即  被  告  戊○○
選任辯護人  陳明發律師
上列上訴人因贓物案件，不服臺灣彰化地方法院98年度易字第79
7號中華民國98年12月31日第一審判決（起訴案號：臺灣彰化地
方法院檢察署97年度偵字第8883號），對於有罪部分提起上訴，
本院判決如下：
    主  文
上訴駁回。
    事  實
一、戊○○曾於民國95年間因偽造文書案件，經臺灣花蓮地方法
    院以95年度訴字第174號判決判處有期徒刑3月確定，於95年
    9月15日以易科罰金執行完畢。詎猶不知悔改，明知車身懸
    掛7566-KJ號車牌之國瑞廠牌自用小客車1輛（該車車身號碼
    原為ZE1~0000000號，本係丁○○所有，懸掛8393-NA號車牌
    ，於96年10月21日上午7時30分許，在苗栗縣後龍鎮○○路3
    5之2號前，為丁○○發現遭真實姓名年籍不詳之成年人所竊
    取，嗣並經真實姓名年籍不詳之成年人將該車之車身號碼變
    造為ZE1~0000000號及懸掛偽造之7566-KJ號車牌）為來路不
    明之贓物，竟仍基於故買贓物之犯意，於96年11月26日，在
    花蓮縣花蓮市○○路某處，以新臺幣（下同）10萬元之代價
    ，向范綱（已於96年12月21日死亡）買入該車。嗣於97年
    9月23日，為警持原審法院核發之搜索票至其位於彰化縣員
    林鎮○○路○段277巷66弄13號住處搜索，而循線查悉上情。
二、案經臺中縣警察局太平分局報告臺灣彰化地方法院檢察署檢
    察官偵查起訴。
    理    由
壹、證據能力方面
    按被告以外之人於審判外之陳述，雖不符刑事訴訟法第151
    條之1至151條之4之規定，而經當事人於審判程序同意作為
    證據，法院審酌該言詞陳述或書面陳述作成時之情況，認為
    適當者，亦得為證據；當事人、代理人或辯護人於法院調查
    證據時，知有第159條第1項不得為證據之情形，而未於言詞
    辯論終結前聲明異議者，視為有前項之同意，刑事訴訟法第
    159條之5定有明文。本案下列引為證據之供述證據及非供述
    證據，檢察官、被告及其選任辯護人均不爭執其證據能力，
    且本院復查無其他不法之情狀，認以之作為證據並無不當，
    依上揭法條之規定，自有證據能力。
貳、實體方面
一、訊據被告戊○○固坦承其曾於前揭時地向范綱購買懸掛75
    66-KJ車牌自小客車之事實，惟矢口否認有何故買贓物之犯
    行，辯稱：其確實是跟范綱購買該車，這輛車不是贓車，
    只是未繳貸款的權利車，范綱說他會再買回去，當時范綱
    有拿當舖的流當文件、己○○之行車執照影本，其有核對
    車身號碼、引擎號碼都與行車執照之資料相符，當時該車就
    已懸掛7566-KJ之車牌，其不知道是贓車云云。然查：
(一)、被害人丁○○所有之自小客車，車身號碼原為ZE1~0000000
    號，並懸掛8393-NA號車牌，於96年10月21日上午7時30分許
    ，在苗栗縣後龍鎮○○路35之2號前，為被害人丁○○發現
    遭真實姓名年籍不詳之成年人所竊取，被害人丁○○並於同
    日上午11時50分許向苗栗縣警察局報案等情，業據被害人丁○○於警詢時證述屬實，並有車籍查詢－基本資料詳細畫面
    影本1份、苗栗縣警察局車輛協尋電腦輸入單影本1份、照片
    9張、贓物認領保管單1份在卷可稽。足見被告所購得之系爭
    自小客車，確係被害人丁○○失竊之贓物無誤。
(二)、被告供稱其係以10萬元價格向范綱購得系爭贓車等語，並
    提出汽車買賣合約書1份為證。而警方於尋獲被害人丁○○
    上開自小客車時，該自小客車之車身號碼業經變造為ZE1~00
    00000號，懸掛之車牌則為7566-KJ號車牌。而ZE1~0000000
    號車身號碼原為己○○所有懸掛車號5977-MA車牌、引擎號
    碼為1ZZA113887號自小客車之車身號碼，該自小客車係己○○直接向車商購買之新車，己○○於95年7月17日向世華當
    舖典當其所有之5977-MA號自小客車，並於96年1月12日流當
    ，在典當的過程中，車子並無保養或大修過，典當時有將車
    子留在當舖，亦有交付行車執照正本，該自小客車流當後，
    由世華當舖負責人乙○○以14萬元之價錢出售給丙○○，14
    萬元是流當價，不能辦理過戶，後來協商處理後，丙○○有
    再交付16萬元或19萬元給世華當舖，才將車子直接以40幾萬
    元之價錢再出售及過戶給丙○○某朋友之姪子，該自小客車
    賣給其朋友姪子之後迄今，其朋友之姪子仍然繼續使用中，
    且懸掛原來之5977-MA號車牌，亦未失竊等情，分別據證人
    己○○、丙○○於本院審理時證述屬實，並有雲林當舖商業
    同業公會證明書影本1份、5977-MA行車執照影本1份、雲林
    縣當舖商業同業公會99年4月29日雲縣當商會字第039號函及
    檢附之世華當舖汽車讓渡書影本1份在卷可稽。顯見是有不
    詳之人取得己○○所有車號5977-MA號自小客車之典當資料
    及行車執照影本後，再將5977-MA自小客車之車身號碼變造
    在被害人丁○○所失竊之自小客車車身上。
(三)、另7566-KJ車牌之原始自小客車車身號碼為ZE1~0000000，引
    擎號碼則為1ZZA129894，車主則為林玉蓮，亦有行車執照影
    本1份（警方有查扣正本）附於警卷可按。而警方在被告處
    所查扣之7566-KJ號自小客車車牌2面，經交通部公路總局送
    請申起企業有限公司鑑定結果認：「1.字與真牌不相符。2.
    底色漆與真牌不相符。3.四周R角與真牌不相符。4.孔洞毛
    頭與真牌不相符，此有申起企業有限公司97年10月24日申鑑
    字第97102401號（號牌）鑑定報告在卷可參。另車號7566-
    KJ行車執照正本，經送交通部公路總局鑑定結果認：因其印
    製序號、簽發機關之印信及證照採購之開標年月、數量等，
    與實際真照不符，研判應係偽造，有交通部公路總局97年10
    月23日路監牌字第0970045574B號函附於偵查卷可按。足見
    被告所持有之7566-KJ號自小客車之車牌2面及行車執照正本
    1張，均係偽造。
(四)、如前所述，被告所購得之系爭自小客車，其車身號碼係套用
    變造成己○○所有5977-MA號自小客車之車身號碼，其所持
    有之7566-KJ號自小客車之車牌2面及行車執照正本1張，則
    均係偽造。而被告既同時持有上開偽造之7566-KJ號自小客
    車行車執照正本及己○○之車號5977-MA自小客車行車執照
    影本。而其亦供稱其在購車時有核對車身號碼、引擎號碼等
    語明確，則其在核對前開自小客車業經變造之車身號碼（即
    己○○上開自小客車之車身號碼）時，當可輕易發現：1.該
    自小客車之車身號碼係車號5977-MA自小客車之車身號碼，
    惟所懸掛之車牌卻為「7566-KJ」車牌，而非「5977-MA」車
    牌。2.該車身號碼亦與所懸掛之「7566-KJ號」車牌之原始
    車身號碼並不相同等疑點，足見被告當有贓物之認識無誤。
    且衡諸情理，倘若出售系爭贓車給被告之人，欲隱瞞贓車之
    事實，即應無同時交付5977-MA號自小客車之典當資料、行
    車執照影本及車號7566-KJ號自小客車之行車執照正本給被
    告之可能，否則，經由輕易核對即可發現上述疑點，益徵被
    告確有贓物之認識。
(五)、綜上所述，被告購買系爭贓車時確有贓物之認識無誤，其所
    辯無非卸飾之詞，不足採信，事證明確，其犯行洵堪認定。
二、核被告所為，係犯刑法第349條第2項之故買贓物罪。查被告
    曾於95年間因偽造文書案件，經臺灣花蓮地方法院判處有期
    徒刑3月確定，於95年9月15日以易科罰金執行完畢，有臺灣
    高等法院被告前案紀錄表1份在卷可稽，其於受有期徒刑執
    行完畢後，5年以內故意再犯本件有期徒刑以上之罪，為累
    犯，應依刑法第47條第1項之規定加重其刑。原審認被告罪
    證明確，適用刑法第349條第2項、第47條第1項之規定，並
    審酌被告前有多次竊盜、偽造文書等前科紀錄，現並因涉嫌
    故買贓車、行使偽造車牌等案件，經本院審理中，本應對於
    車輛來源更加注意，竟仍貪圖小利而故買贓物，助長竊盜犯
    行之猖獗，及其所得利益暨犯罪後之態度等一切情狀，量處
    有期徒刑8月。經核其認事用法並無違誤，量刑亦屬妥適，
    被告猶執前詞否認犯罪，其上訴為無理由，應予駁回。
據上論斷，應依刑事訴訟法第368條，判決如主文。
本案經檢察官甲○○到庭執行職務。
中    華    民    國    99    年    8      月    2    日
            刑事第八庭  審判長法  官  羅  得  村
                              法  官  郭  瑞  祥
                              法  官  簡  源  希
上列正本證明與原本無異。
不得上訴。
                              書記官  李  宜  珊
中    華    民    國    99    年    8      月    2    日
附錄論罪科刑法條：
刑法第349條第2項
搬運、寄藏、故買贓物或為牙保者，處5年以下有期徒刑、拘役
或科或併科1千元以下罰金。

司法院資訊處製作；財團法人民間司法改革基金會備份。
